# 请教陈版主关于二级市场投资公司的帐务核算问题

提问人：yujjyu 时间：2014-10-23 16:18:43
陈版主，如果一家公司的主营业务是从公开市场买入股票、期货等产品，通过低买高卖作为自己的业务。比如公司 1 月 1 日在股市以100 元买入 1 股，计入交易性金融资产，在 6 月 30 日，股价为 150 块/股，公司确认 50 块公允价值变动。在 12 月 31 日，股价为 200 块/股。公司的会计处理能否是：
借：现金 200 贷：营业收入 200
借：营业成本 150 贷：交易性金融资产 150
借：公允价值变动损益 50 贷：营业成本 50
还是说，必须按照净额反应在投资收益客户，而公司就没有营业收入和营业成本。如果买期货合约，是否也必须按照净额结算的收益或亏损，直接体现在投资收益里？ 国际准则或国内准则有规定不能按照收入和成本确认的条文吗？还是说公司可以根据自己的主营业务情况，进行选择，只要公司业务没有大的变动，各年保持一致即可？

回答人：chenyiwei
目前的准则对此类投资公司的核算和报表列报没有作出专门的规定。但我理解可以在一定程度上参考原先 2004 年发布的《投资公司会计核算办法》（财会[2004]14号）中对利润表的列报方法。